臺灣嘉義地方法院刑事判決　　　　　　　 96年度易字第384號
公　訴　人　臺灣嘉義地方法院檢察署檢察官
被　　　告　甲○○
上列被告因違反毒品危害防制條例案件，經檢察官提起公訴（96
年度偵字第2195號），被告於準備程序中就被訴事實為有罪之陳
述，經本院合議庭裁定由受命法官改依簡式審判程序審理，判決
如下：
    主  文
甲○○持有第一級毒品，處有期徒刑貳月，如易科罰金，以新台
幣壹仟元折算壹日；減為有期徒刑壹月，如易科罰金，以新台幣
壹仟元折算壹日；扣案之海洛因壹包（驗餘淨重零點零陸公克）
，沒收銷燬之。又轉讓第三級毒品，處有期徒刑月，如易科罰
金，以新台幣壹仟元折算壹日；減為有期徒刑壹月又拾伍日，如
易科罰金，以新台幣壹仟元折算壹日。應執行有期徒刑貳月，如
易科罰金，以新台幣壹仟元折算壹日；扣案之海洛因壹包（驗餘
淨重零點零陸公克），沒收銷燬之。
    事  實
一、甲○○於民國96年2 月13日15時許，在嘉義市○○街某處，
    向綽號「耀仔」之不詳男子以新臺幣5 千元之代價購得第3
    級毒品Ｋ他命10包後，即將其所購得之Ｋ他命分裝數小包而
    持有上開毒品；其並基於持有第一級毒品海洛因之犯意，於
    同年3 月1 日自王士昕處取得第一級毒品海洛因1 包（驗餘
    淨重0.06公克，空包裝重0.2 公克）後，置於其手提袋內而
    持有之。嗣翁育瑞於同日22時許，前往嘉義市○區○○路
    426 號「晶華汽車旅館」207 號房休息，甲○○隨後亦夥同
    王士昕，於同日23時許抵達上開房間，渠等抵達後，因翁育
    瑞要求施用Ｋ他命，甲○○遂基於轉讓第三級毒品之犯意，
    先將其所持有之第三級毒品Ｋ他命粉末摻入香菸後，將上開
    製作完成之Ｋ他命香菸2 支轉讓予王士昕，再由王士昕將其
    中1 支Ｋ他命香菸交予翁育瑞，供翁育瑞施用。嗣經警於翌
    日凌晨1 時55分許，前往上開地點執行臨檢查獲，並自甲○
    ○之手提袋內起出上開第一級毒品海洛因1 包等物，始查悉
    上情。
二、案經嘉義市警察局第一分局報請臺灣嘉義地方法院檢察署檢
    察官偵查起訴。
    理  由
一、本件被告所涉犯者為毒品危害防制條例第8 條第3 項、第11
    條第1 項，均非死刑、無期徒刑、最輕本刑為3 年以上有期
    徒刑之罪或高等法院管轄第一審案件。本院行準備程序時，
    被告就被訴事實為有罪之陳述，經告知簡式審判程序之旨，
    並聽取檢察官及被告之意見後，本院爰依刑事訴訟法第273
    條之1 第1 項裁定由受命法官獨任進行簡式審判程序。故本
    件簡式審判程序之證據調查，依刑事訴訟法第273 條之2 之
    規定，不受同法第159 條第1 項、第161 條之2 、第161 條
    之3 、第163 條之1 及第164 條至第170 條規定之限制，合
    先敘明。
二、訊據被告甲○○於本院審理中對於開犯罪事實坦承不諱，並
    有王士昕、翁育瑞於警詢及偵查中之證述（見警卷第6 至9
    頁，偵卷第22至23頁、第25至26頁），以及查獲本案之警員
    李文博於偵查中所為證述（見偵卷第36至37頁）在卷可佐；
    此外並有現場照片4 張（見警卷第16、17頁），以及海洛因
    1 包扣案可憑，上開海洛因經送法務部調查局鑑定，確認含
    有第一級毒品海洛因成分，有法務部調查局96年3 月30日調
    科壹字第09623028940 號鑑定書在卷可佐（見偵卷第15頁）
    ，足認被告之任意性自白與事實相符，其犯行堪以認定，應
    予依法論科。
三、論罪科刑：
(一)查海洛因、Ｋ他命分別為毒品危害防制條例所定之第一級毒
    品、第三級毒品，是核被告所為，係犯毒品危害防制條例第
    11條第1 項之持有第一級毒品罪，以及同條例第8 條第3 項
    之轉讓第三級毒品罪。其所犯上開2 罪，犯意各別、行為互
    異，應予分論併罰。
(二)爰審酌被告國中畢業之智識程度，前從事磁磚工作，與家人
    同住之生活狀況，以及其係經本院通緝始到案，惟於本院審
    理中坦承犯行，犯後態度尚可等一切情狀，就被告所犯2 罪
    分別量處如主文所示之刑，並均諭知易科罰金之折算標準，
    以資懲儆。
(三)按犯罪在96年4 月24日以前者，除本條例另有規定外，依下
    列規定減刑：一、死刑減為無期徒刑；二、無期徒刑減為有
    期徒刑20年；三、有期徒刑、拘役或罰金，減其刑或金額二
    分之一。依本條例應減刑之罪，未經判決確定者，於裁判時
    ，減其宣告刑。96年7 月4 日公布、同年7 月16日施行之中
    華民國九十六年罪犯減刑條例第2 條第1 項、第7 條第1 項
    分別定有明文。經查，被告係於96年3 月1 日犯本件持有第
    一級毒品罪以及轉讓第三級毒品罪，其所犯上開2 罪之犯罪
    時間均在96年4 月24日以前，復無不得減刑之例外情形，爰
    依上開減刑條例之規定，均減其宣告刑如主文所示，並均諭
    知減刑後易科罰金之折算標準，且定其應執行之刑。
(四)扣案之海洛因1 包（驗餘淨重0.06公克），經鑑定確含第一
    級毒品海洛因成分，有前引法務部調查局96年3 月30日鑑定
    書在卷可稽，係屬違禁物，應依毒品危害防制條例第18第1
    項前段之規定，宣告沒收銷燬之。前開毒品之外包裝1 個，
    雖係用以包裹毒品，防逸漏、潮濕，供犯罪所用之物，惟被
    告辯稱上開海洛因1 包係王士昕交由其保管者，非屬其所有
    之物；另扣案之空夾鍊袋55個、研磨鎚子1 支，被告於本院
    審理中亦否認為其所有（見本院卷第64頁），雖其於警詢中
    曾一度承認上開物品為其所有，但陳稱係用以分裝毒品，而
    毒品則係用來轉賣以及己身施用（見警卷第4 頁），非供本
    件轉讓第三級毒品所用；另扣案之手記本1 本、行動電話1
    支，被告則辯稱係其日常使用之物，與本案無關；上開扣案
    物既均無證據足資證明係被告所有且供本件犯罪所用之物，
    爰不予宣告沒收，附此敘明。
據上論斷，應依刑事訴訟法第273條之1第1項、第299條第1項前
段，毒品危害防制條例第8 條第3 項、第11條第1 項、第18條第
1 項前段，刑法第11條前段、第41條第1 項前段，中華民國九十
六年罪犯減刑條例第2 條第1 項第3 款、第7 條、第9 條，判決
如主文。
本案經檢察官江金星到庭執行職務。
中　　華　　民　　國　　96　　年　　9 　　月　　20　　日
    　　　　　　     刑事第三庭 法　官　陳  蒨  儀
上列正本證明與原本無異。
如不服本判決，應於判決送達後十日內向本院提出上訴狀，上訴
書狀依法應敘述具體理由，如未敘述具體理由者，應於上訴期間
屆滿後二十日內補提理由書於本院（均應附繕本）。
中　　華　　民　　國　　96　　年　　9 　　月　　21　　日
                                書記官  楊  國  色
附錄本判決論罪法條：
毒品危害防制條例第8條第3項：
轉讓第三級毒品者，處3 年以下有期徒刑，得併科新臺幣30萬元
以下罰金。
毒品危害防制條例第11條第1項：
持有第一級毒品者，處3 年以下有期徒刑、拘役或新臺幣5 萬元
以下罰金。
